【裁判字號】    98,審訴,1058
【裁判日期】    980605
【裁判案由】    毒品危害防制條例
【裁判全文】
臺灣桃園地方法院刑事判決            98年度審訴字第1058號
公  訴  人  臺灣桃園地方法院檢察署檢察官
被      告  甲○○
上列被告因違反毒品危害防制條例案件，經檢察官提起公訴（98
年度毒偵字第939 號），被告於本院準備程序進行中，就被訴事
實為有罪之陳述，經本院告知簡式審判程序意旨，並聽取公訴人
及被告之意見後，本院合議庭裁定改依簡式審判程序審理，茲判
決如下：
    主      文
甲○○施用第一級毒品，累犯，處有期徒刑壹年肆月，扣案之第
一級毒品海洛因壹包含袋（驗餘毛重零點伍肆公克）沒收銷燬之
，注射針筒貳支均沒收；又施用第二級毒品，累犯，處有期徒刑
伍月，扣案之吸食器壹組沒收；應執行有期徒刑壹年捌月，扣案
之第一級毒品海洛因壹包含袋（驗餘毛重零點伍肆公克）沒收銷
燬之，注射針筒貳支、吸食器壹組均沒收。
    事實及理由
一、犯罪事實：
    緣甲○○(一)前於民國89年間因施用毒品案件，經本院以89年
    度毒聲字第2927號裁定送觀察、勒戒後，認無繼續施用毒品
    傾向，於89年5 月11日執行完畢釋放出所，並經臺灣桃園地
    方法院檢察署檢察官以89年度毒偵字第2405號、第2954號為
    不起訴處分確定；(二)復於89年間因竊盜案件，經本院以89年
    度易字第2525號判處有期徒刑3 月確定；(三)又於89年間因詐
    欺案件，經本院以90年度易字第2011號判處有期徒刑6 月確
    定；(四)於上開觀察、勒戒執行完畢釋放後5 年內，另於90年
    間因施用第一、二級毒品案件，經本院以90年度毒聲字第14
    99號裁定送觀察、勒戒後，認有繼續施用毒品傾向，再經本
    院以91年度毒聲字第747 號裁定送強制戒治，嗣經停止戒治
    出所，而於92年2 月28日期滿未經撤銷，視為強制戒治期滿
    執行完畢，刑責部分則經本院以91年度訴字第706 號判處有
    期徒刑8 月、3 月，應執行有期徒刑10月確定；(五)再於90年
    間因偽造文書案件，經本院以90年度訴字第1147號判處有期
    徒刑1 年確定；(六)更於91年間因偽造文書案件，經本院以91
    年度桃簡字第803 號判處有期徒刑3 月確定；上開(四)至(六)之
    罪刑嗣經本院以93年度聲字第439 號裁定應執行有期徒刑2
    年確定，並與上揭(二)、(三)之罪刑接續執行，於93年9 月14日
    縮短刑期假釋出監，迄94年9 月24日假釋期滿未經撤銷，未
    執行之刑以已執行論；(七)繼於95年間分別因施用毒品案件，
    各經本院以95年度訴字第643 號判處有期徒刑1 年確定、以
    95年度訴字第2013號判處有期徒刑1 年2 月、6 月，應執有
    期徒刑1 年5 月確定、及以96年度訴字第542 號判處有期徒
    刑1 年3 月、4 月，應執有期徒刑1 年6 月確定，嗣經本院
    以96年度聲減字第3324號裁定各減刑二分之一，並分別定其
    應執行有期徒刑7 月、1 年3 月確定，甫於97年8 月4 日縮
    刑期滿執行完畢（均於本案構成累犯）。詎其仍不知悔改並
    戒除毒癮，復基於施用第一、二級毒品之犯意，於98年2 月
    22日15時許，在其前位於桃園縣中壢市○○路83之1 號2 樓
    2 室租屋處，分別施用第一級毒品海洛因及第二級毒品甲基
    安非他命（起訴書誤為安非他命）各1 次，嗣為警於同日21
    時30分許，在桃園縣中壢市○○○路與環中路口查獲，並扣
    得其所有之第一級毒品海洛因1 包（驗前毛重0.55公克，因
    鑑驗使用費失0.01公克，驗餘毛重0.54公克，含與毒品無法
    析離之包裝袋1 個）、及其所有分別供施用第一、二級毒品
    所用之注射針筒2 支（起訴書誤載為1 支）、吸食器1 組。
二、證據名稱：
    (一)被告甲○○於警詢、檢察官偵查及本院審理中之自白。
    (二)桃園縣政府警察局楊梅分局被採尿人尿液暨毒品真實姓名
      與編號對照表及台灣檢驗科技股份有限公司濫用藥物檢驗
      報告（尿液部分）各1 份。
    (三)桃園縣政府警察局楊梅分局搜索扣押筆錄、扣押物品目錄
      表、台灣檢驗科技股份有限公司濫用藥物檢驗報告（毒品
      部分）各1 份、扣案之第一級毒品海洛因1 包、注射針筒
      2 支、吸食器1組。
    (四)臺灣高等法院被告前案紀錄表1 份。
三、附記事項：
    扣案之第一級毒品海洛因1 包，其中包裝袋部分，依現行檢
    驗方式乃以刮除方式為之，包裝袋上仍會摻殘若干毒品無法
    分離，自應一體視為毒品部分，而依毒品危害防制條例第18
    條第1 項前段規定，宣告沒收銷燬之。至鑑驗費失之毒品部
    分，既已滅失，爰不另為沒收銷燬之宣告。
四、應適用之法條：
    刑事訴訟法第299 條第1 項前段、第273 條之1 第1 項、第
    310 條之2 、第454 條第1 項，毒品危害防制條例第10條第
    1 項、第2 項、第18條第1 項前段，刑法第11條、第47條第
    1 項、第38條第1 項第2 款、第51條第5 款。
五、如不服本判決，得自收受送達之翌日起10日內向本院提出上
    訴狀（應附繕本），其未敘述上訴理由者，應於上訴期間屆
    滿後20日內補提理由書狀於本院，上訴於臺灣高等法院。
本案經檢察官丁俊成到庭執行職務。
中    華    民    國    98    年    6     月    5     日
                刑事庭        法  官  林靜梅
以上正本證明與原本無異。
                              書記官  施春祝
中    華    民    國    98    年    6     月    5     日
本案論罪科刑法條：
毒品危害防制條例第10條
施用第一級毒品者，處 6 月以上 5 年以下有期徒刑。
施用第二級毒品者，處 3 年以下有期徒刑。


司法院資訊處製作；財團法人民間司法改革基金會備份。
